---
title: "TP2 - Régression linéaire"
author: "Guillaume, Julio, Pierre-Yves"
date: "28 mars 2019"
output:
  word_document:
    fig_caption: yes
    keep_md: yes
    toc: yes
    toc_depth: 4
  html_document:
    df_print: paged
    toc: yes
    toc_depth: '4'
  pdf_document:
    toc: yes
    toc_depth: '4'
---

```{r setup, include=FALSE}
knitr::opts_chunk$set(echo = TRUE)
library(rmarkdown)
```

#Exercice 1 : 

##1/Lire le fichier de données Courrier.txt
```{r lecture des données}
courrier = read.table("Courrier.txt")
colnames(courrier)=c("Poids","Nb_lettres")
attach(courrier)
```

##2/
```{r plot}
plot(Poids,Nb_lettres,xlab="Poids du courrier (t)",ylab="Nombre de lettres",pch=19,xlim=c(9,39),ylim=c(700,2500))
```

Le modèle linéaire semble adapté à notre problème de régression
Modèle : pour tout $i=1,...,21  Nblettres_i = \beta_0 + \beta_1*Poids_i + \epsilon_i$ 
avec $E_i$ suivant la loi $N(0,\sigma²)$

##3/ Modèle de régression linéaire
```{r resume}
reg = lm(Nb_lettres~Poids,data=courrier)
resume=summary(reg)
#resume 
```
```{r resume2}
### str(reg)
### str(resume)
### summary(courrier)
```

Valeurs des coefficient de $\beta0$ et $\beta_1$ 
```{r B0}
B0=resume$coefficients[1]
B0
```


```{r B1}
B1=resume$coefficients[2]
B1
```

```{r line}
plot(Poids,Nb_lettres,xlab="Poids du courrier (t)",ylab="Nombre de lettres",pch=19,xlim=c(9,39),ylim=c(700,2500))
x=c(min(Poids),max(Poids))
#reg$fitted.values equivaut à dire y=B0+B1*x
#y=reg$fitted.values
y=B0+B1*x
lines(x,y,col="blue",lwd=3)
```


##Q4/
```{r R21}
resume$r.squared
### R² est de 0.9628
```

##Q5/
```{r R2}
S1=sum((reg$fitted.values-mean(Nb_lettres))^2)
S2=sum((mean(Nb_lettres)-Nb_lettres)^2)
R2=S1/S2
R2 
```
##Q6/
```{r grapheDesResidus} 
residus = reg$fitted.values-Nb_lettres
ychapeau=198+Poids*57.7
plot(ychapeau,residus,col="red")
###yr=ychapeau*0
###lines(ychapeau,yr,col="green")
abline(h=0,col="green")
###yv1=ychapeau*0+2*90
###lines(ychapeau,yv1,col="purple")
abline(h=2*resume$sigma,col="purple")
###yv2=ychapeau*0-2*90
###lines(ychapeau,yv2,col="purple")
abline(h=-2*resume$sigma,col="purple")
```

Les residus semblent avoir tendance à être compris entre $-2\sigma$ et $2\sigma$

##Q7/
```{r resumebis}
#resume
```
On observe une proba critique $P(>|t|) =4,7e-15$ pour le poids or $Pr<5%$ donc le test $H_0$ est rejeté et $\beta_1$ est significativement différent de 0.

```{r calculDeR2sansB1}
R22=sum((198-mean(Nb_lettres))^2)/sum((mean(Nb_lettres)-Nb_lettres)^2)
R22
```
R² dans le cas B1=0, on a 0.360, le modèle semble inintéressant) 

##Q8/
```{r valeur27.5 par calcul direct}
B0+27.5*B1
```

```{r valeur27.5 par predict}
frame=data.frame(Poids=27.5)
predict(reg,newdata=frame)
```

##Q9/
```{r calcul du quantile à 5%}
q19=qt(0.975,19)
q19
```


```{r borne inf par calcul direct}
borne1=1784.75-q19*90*sqrt(1+1/21+((27.5-mean(Poids))^2)/(sum((Poids-mean(Poids))^2)))
borne1
```

```{r borne sup par calcul direct}
borne2=1784.75+q19*90*sqrt(1+1/21+((27.5-mean(Poids))^2)/(sum((Poids-mean(Poids))^2)))
borne2
```

##Q10/
```{r bornes supérieurs et inférieur par predict}
borne=predict(reg,newdata=data.frame(Poids=27.5),interval='prediction')
borne
```

```{r bornes supérieurs et inférieur par calcul}
#poids2=v[0:40]
borne=predict(reg,newdata=data.frame(Poids))[2]+2.093*90*sqrt(1+1/21+((Poids-mean(Poids))^2)/(sum((Poids-mean(Poids))^2)))
borneinf=predict(reg,newdata=data.frame(Poids))[2]-2.093*90*sqrt(1+1/21+((Poids-mean(Poids))^2)/(sum((Poids-mean(Poids))^2)))
borne
plot(Poids,borne,col="red")
plot(Poids,borneinf,col="red")
```

