---
title: "TP4"
author: "Guillaume, Julio, Pierre-Yves"
date: "15 mai 2019"
output: word_document
---

```{r setup, include=FALSE}
knitr::opts_chunk$set(echo = TRUE)
```

##Exercice 1 :
1)
(a)
```{r Table hotdog}
tab<-read.table("hotdogs.txt",header=TRUE)
head(tab)
str(tab)
```

(b) nbre d'observation par type
```{r nbre d observation par type}
table(tab$Type)
tab=tab[-which(tab$Type==4),]
table(tab$Type)
```

On enlève l'échantillon unique dont le type est 4 (soja).

(c)
```{r 1c}
tab$Type=as.factor(tab$Type)
```

2]
(a)
```{r résume}
summary(tab$Calories)
summary(tab$Sodium)
```

(b)
```{r 2b Tab Calories}
by(tab$Calories,tab$Type,function(x) summary(x))
```

```{r TabSodium}
by(tab$Sodium,tab$Type,function(x) summary(x))
```
```{r 2b plots}
plot(Calories~Type,data=tab)
plot(Sodium~Type,data=tab)
```

(c) 
Le type 3 contient moins de calories mais plus de sodium.
Les types 1 et 2 sont similaire au niveaux des calories mais au niveau du sodium le type 2 est plus sal?.

3]
(a) modèle 2 des effets
$calories_{ij}=5\mu_i+\epsilon_{ij}$ $\forall i=1,2,3$ et $j=1,...,n_i$
avec $\mu_i=\mu(=moyenne)+\alpha_i$ (effet du $i^{ème}$ niveau du facteur)
et $\epsilon_{ij}$ terme d'erreur (ind?pendant et de loi normale centr?e)

(b)
```{r modèle associé à l expérience}
mod1=lm(Calories~Type,data=tab)
par(mfrow=c(2,2))
plot(mod1)
```
Les hypothèses sont vérifiées (résidus suivant une loi normale).
(c)
```{r anova}
anova(mod1)
```
Test si les $\mu_i=\mu+\alpha_i$ ($\alpha_i$] égaux et nuls) égaux entre eux ou un diff?rent pour au moins un couple 
$H_0:\{\forall i=1,..,3, \alpha_i=0\}$
        Sum Sq Mean Sq  Fvalue
Type      $SCM$   $CCM$     ${CCM}/{CCR}$
R?sidus   $SCR$   $CCR$

(d)
```{r summary}
summary(mod1)
```
            Estimate Std. Error t value Pr(>|t|)    
(Intercept) $\widehat{\mu}$
Type 2      $\widehat{\alpha_2}$
Type 3      $\widehat{\alpha_3}$

contrainte $\alpha_1$=0

Type1  : $\widehat{Y_1} =\widehat{\mu}+\widehat{\alpha_1}=\widehat{\mu}$
Type2  : $\widehat{Y_2} = \widehat{\mu}+\widehat{\alpha_2}=156,85+1,85$
R² =0,38 $\widehat{\sigma²}=23,46$

(e) 
```{r lsmeans}
library(lsmeans)
lsmeans(mod1,pairwise~Type,data=tab,adjust="bonferroni")
```

lsmean : nombre moyen de catégorie pour chaque tyupe
    contrasts
 contrast  estimate SE df z.ratio p.value (proba critique avec alpha=5)
1-2
1-3 
2-3

