---
title: "TP3"
author: "Guillaume, Julio, Pierre-Yves"
date: "24 avril 2019"
output:
  word_document: default
  html_document:
    df_print: paged
---

```{r setup, include=FALSE}
knitr::opts_chunk$set(echo = TRUE)
```

TP3

#Exercice 1

##1/1ecture du fichier
```{r 1/1ecture du fichier}
tab=read.csv("Advertising.csv",header=T,row.names=1)
attach(tab)
summary(tab)
pub=data.frame(data=tab)
summary(pub)
```

##2/matrice de correlation
```{r 2/matrice de correlation}
mcor=cor(pub)
mcor
```

On remarque que : 
> les ventes et la pub sur la TV sont très corrélés (0,78);
> les ventes et la pub sur la radio sont plutôt corrélés (0,57);
> les ventes et la pub sur les journaux sont moins bien corrélés (0,22);
> la corrélation entre la pub sur la radio et les journaux est assez peu corrélé (0,35).

##3/Régression linéaire simple
```{r regression linéaire simple sales sur la var TV bis}
plot(pub$data.TV,pub$data.Sales)
regTV=lm(data.Sales~data.TV,data=pub)
lines(c(min(pub$data.TV),max(pub$data.TV)),c(min(regTV$fitted.values),max(regTV$fitted.values)),col="blue",lwd=3)
#plot(regTV)
summary(regTV)#plot(X=data.TV,Y=data.Sales,data=pub)
anova(regTV)
```

Le modèle n'est pas ajusté aux données (R²=0,61).
La pub sur la TV a un effet sur la vente (Fvalue=312).


##4/
```{r regression linéaire simple sales sur la var Radio}
plot(pub$data.Radio,pub$data.Sales)
regRadio=lm(data.Sales~data.Radio,data=pub)
lines(c(min(pub$data.TV),max(pub$data.TV)),c(min(regRadio$fitted.values),max(regRadio$fitted.values)),col="blue",lwd=3)
#plot(regTV)
summary(regRadio)#plot(X=data.TV,Y=data.Sales,data=pub)
anova(regRadio)
```

```{r regression linéaire simple sales sur la var TV}
plot(pub$data.Newspaper,pub$data.Sales)
regNP=lm(data.Sales~data.Newspaper,data=pub)
lines(c(min(pub$data.TV),max(pub$data.TV)),c(min(regNP$fitted.values),max(regNP$fitted.values)),col="blue",lwd=3)
par(mfrow=c(2,2))
plot(regNP)
summary(regNP)#plot(X=data.TV,Y=data.Sales,data=pub)
anova(regNP)
```

##5/regression multiple
```{r regression multiple 1}
reg=lm(data.Sales~data.TV+data.Radio+data.Newspaper,data=pub)
summary(reg)
reg$coefficients
```

Concretement,$\beta_0$ représente le nombre de ventes sans pub.
Le poucentage de la variabilité des ventes est expliqué ici est de 89% (R²=0,89).


##6 et 7/regression multiple
```{r regression multiple 2}
anova(reg)
```
Au moins une des variables ici TV et Radio sont significatives.

8/
```{r regression multiple sans les newpapers}
reg=lm(data.Sales~data.TV+data.Radio,data=pub)
summary(reg)
reg$coefficients
```
0,19x10=1,9
Augmentation de 100 objets vendus.

9/
```{r eq}
library(rgl)
library(car)
scatter3d(data.Sales~data.TV+data.Radio, data=pub)
```

10/
```{r predic}
x0=data.frame(data.TV=100,data.Radio=20)
borne=predict(reg,x0,interval='prediction')
borne
```

on s'attend à vendre environ 11256 produits. 
L'intervalle est entre 7929 produits et 14583 produits.

#Exercice 3
1/
```{r lecture fichier}
tab=read.table("cafe.txt",header=T)
#summary(tab)
cafe=data.frame(tab)
summary(cafe)
```

2/
(a)
```{r modele}
modele1=lm(perte~lumin+xa+xb+xy+xgn,data=cafe)
summary(modele1)
modele1$coefficients
```

(b)
```{r anova modèle}
anova(modele1)
```
Les variables qui ont un effet significatif sont lumin, xa et xb.

(c)
```{r B3 significativement différent de 0}
summary(modele1)
```

Donc $\beta_3$ pas  significativement différent de $0$ (car pour xb : $Pr(>|t|)<5%$).

3/
```{r correlation}
cor(cafe[,-1])
```
On a xgn,xy et xa qui sont très corrélés avec lumin.

4/
(a)
```{r modele variables les plus pertinantes 4a}
modele2=step(modele1, direction="backward")
```
AIC plus petite que le START
-> AIC la plus petite possible : arrêt de l'algo
AIC=vraisemblance + pénalité liée au nombre de paramètre

(b)
```{r modele variables les plus pertinantes 4b}
anova(modele2)
```
Les variables significatives sont xa,xb et xgn au risque de 5%

```{r Minimiser la perte en eau}
summary(modele2)
```
Pour minimiser la perte en eau : 
xa $\beta$=-1,3 > valeurs grande > maximiser xa
xb $\beta$=0,13 > valeurs petite > minimiser xb
xgn $\beta$=-0,41 > valeurs grande> maximiser xgn

5/
(a)
```{r représentation graphique 5a}
plot(perte~lumin, data=cafe)
plot(perte~xa, data=cafe)
plot(perte~xb, data=cafe)
plot(perte~xy, data=cafe)
plot(perte~xgn, data=cafe)
```
```{r représentation graphique 5b}
pairs(cafe[,2:7])
```

Le choix du staticien est valable quant aux nouvelles variables pour voir si les variables expliquent mieux avec une courbe inverse(car pour lumin, xy et xgn on a l'impression de voir une fonction inverse).

(b)
```{r ajout des variables}
cafe2=data.frame(cafe,Tlumin=1/cafe$lumin,Txy=1/cafe$xy,Txgn=1/cafe$xgn)
```

(c)
```{r modele 5c}
modele3=lm(perte~lumin+xa+xb+xy+xgn+Tlumin+Txy+Txgn,data=cafe2)
summary(modele3)
modele3$coefficients
```

(d)
```{r modele variables les plus pertinantes}
modele4=step(modele3, direction="backward")
anova(modele4)
```

modele variables stepwide = les 2 ajouts et suppressions de variables
```{r modele variables stepwide les 2 ajouts et suppressions de variables}
modele5=step(modele3, direction="both")
anova(modele5)
```

6/
```{r AIC modèles }
extractAIC(modele1)
extractAIC(modele2)
extractAIC(modele3)
extractAIC(modele4)
```
Le meilleur modèle en terme de AIC est le modèle 4.

```{r R2 modèles }
res1=summary(modele1)
res1$adj.r.squared
res2=summary(modele2)
res2$adj.r.squared
res3=summary(modele3)
res3$adj.r.squared
res4=summary(modele4)
res4$adj.r.squared
```
Le meilleur modèle en terme de R² est le modèle 4.

Dans R, ajuster c'est pour la régression multiple.